【裁判字號】    92,易,657
【裁判日期】    920731
【裁判案由】    傷害
【裁判全文】
臺灣臺北地方法院刑事判決                          九十二年度易字第六五七號
    公  訴  人  臺灣臺北地方法院檢察署檢察官
    被      告  丙○○  男  四.
    選任辯護人  苗繼業律師
                林思銘律師
右列被告因傷害案件，經檢察官提起公訴（九十一年度偵字第一二一七四號），本院
判決如左：
    主  文
丙○○共同傷害人之身體，處有期徒刑參月，如易科罰金，以參佰元折算壹日。
    事  實
一、丙○○於民國九十一年四月十二日晚間九時三十五分許，夥同二名姓名年籍不詳
    之成年男子，至台北市中山區○○○路一六二巷三十五號三樓乙○○住處，共同
    基於傷害人身體之犯意聯絡，出手毆打乙○○，致乙○○受有臉部擦傷一乘零點
    五公分二處、雙眼挫傷、前胸挫傷併擦傷一乘二公分、左耳淺撕裂傷一乘零點一
    乘零點一公分等傷害。
二、案經乙○○訴由台北市政府警察局中山分局報告台灣台北地方法院檢察署檢察官
    偵查起訴。
    理  由
一、訊據被告丙○○均矢口否認有何傷害犯行，辯稱：其有不在場證明，案發當時其
    在台北市○○街二００號租屋處經營之家庭式餐廳辦桌，總共有六、七人，從六
    點多到十點多，沒有到乙○○住處毆打他云云。經查：右揭事實，業據告訴人乙○○於警訊及偵審中指訴明確，並有馬偕紀念醫院甲種診斷證明書一紙在卷足憑
    ；且證人丁○○於本院審理時證稱：其與丙○○、乙○○都是認識很久的朋友，
    其事後才知道乙○○被打的事，因丙○○與乙○○有爭執，其曾打電話給乙○○
    ，也到乙○○家調解等語（見本院九十二年六月十七日），雖證人丁○○就其所
    調解被告與告訴人之爭執原因為何避重就輕不願說明，惟告訴人已陳明係為其被
    毆打報警之事調解等語，互核證人丁○○與告訴人之陳述，足徵告訴人所述：其
    被打報警後被告拜託丁○○解決等語，應非虛妄，倘被告未毆打告訴人，又何須
    委由他人出面調解？又被告亦供承發生此事前與告訴人係多年好友，親如手足（
    見偵卷第三十一頁），證人丁○○及告訴人亦表示被告與告訴人係好朋友等語，
    足徵告訴人與被告在案發前並無交惡，倘非被告確實毆打告訴人，告訴人應不致
    甘冒誣告罪名而誣陷好朋友，是告訴人之指訴，堪可採信。至於被告毆打告訴人
    之原因為何？因被告否認犯行，而無從由其供述得知，惟據告訴人於警訊及偵審
    中陳述觀之，被告當天係對告訴人稱因告訴人與被告之妻發生關係（惟告訴人否
    認此事實），故毆打告訴人等語，參以被告與告訴人在此之前係親如兄弟之好友
    ，倘非被告對告訴人極度不滿，豈有毆打告訴人之理？是被告毆打告訴人之原因
    ，應如同其案發時對告訴人所述，認為告訴人與其妻發生關係之故。又被告辯稱
    其有不在場證明，並舉證人甲○○為證，然證人甲○○於本院審理時證稱：其約
    下午五、六點到被告上址家庭式餐廳吃飯，九點多左右離開，再到台北縣板橋市
    ○○路殯儀館，因為十點多殯儀館要做法事，從陽光街到新海路約需半個鐘頭至
    一個鐘頭（見九十二年七月二十五日筆錄），被告則供稱自其陽光街租屋處到乙○○敬業三路住處開車約需五分鐘（見九十二年七月四日筆錄），而告訴人係晚
    間九時三十五分遭被告毆打，且被告於偵查中供稱：當天甲○○來一下子就走了
    （見偵查卷第五十九頁），則證人甲○○至多僅能證明被告晚間九時許與其均在
    陽光街租屋處，不能證明被告於晚間九時三十五分許仍在陽光街租屋處而不在告
    訴人住處，是證人甲○○之證詞尚不能作為有利被告之證據。再被告辯稱乙○○
    很重視女色，很多人要打他，這次乙○○向鄭許純美借黃金，其從中破壞，乙○○心生不滿云云，然無其他事證足認有其他人涉嫌毆打告訴人，反而被告夥同二
    名男子毆打告訴人，業據告訴人指訴歷歷，已如前述；況被告遲於本院審理時始
    稱告訴人因鄭許純美之事對其心生不滿，於偵查中仍陳稱與告訴人係多年好友、
    親如兄弟，未提及因鄭許純美之事與告訴人有過節，且被告於本院審理時亦陳稱
    ：告訴人要跟鄭許純美借黃金，其覺得他不應該這樣做，其去提醒鄭許純美，後
    來告訴人有借成，還拿給其看，告訴人被打後其聽鄭許純美說好像有還，縱被告
    所言屬實，告訴人嗣後已借得黃金，尚且拿予被告觀看，足見其二人未因此交惡
    ，告訴人理應不致誣告好友，是被告所辯乙○○因鄭許純美之事心生不滿而誣指
    其傷害云云，亦無依據。從而，被告上開所辯，顯係卸責之詞，不足採信，本件
    事證明確，被告犯行堪予認定。
二、核被告所為，係犯刑法第二百七十七條第一項之傷害罪。被告與二名姓名年籍不
    詳之成年人間具有犯意聯絡及行為分擔，為共同正犯。爰審酌被告犯罪之動機、
    被告竟夥同二名姓名年籍不詳之成年人進入告訴人家中毆打告訴人之手段、犯
    罪時所受之刺激、告訴人所受傷害之程度及犯罪後否認犯行之態度等一切情狀，
    量處如主文所示之刑，並諭知易科罰金之折算標準。
據上論斷，應依刑事訴訟法第二百九十九條第一項前段，第二十八條、第二百七十七
條第一項、第四十一條第一項前段，罰金罰鍰提高標準條例第一條前段、第二條，判
決如主文。
本案經檢察官林秀濤到庭執行職務。
中      華      民      國    九十二    年      七      月    三十一    日
                                    臺灣臺北地方法院刑事第七庭
                                        法  官  蕭  清  清
右正本證明與原本無異。
如不服本判決，應於判決送達後十日內向本院提出上訴狀（應抄附繕本）。告訴人或
被害人如對於本判決不服者，應具備理由請求檢察官上訴，其上訴期間之計算係以檢
察官收受判決正本之日期為準。
                                        書記官  劉  麗  英
中      華      民      國    九十二    年      八      月      五      日
附錄本案論罪科刑法條：
刑法第二百七十七條：
傷害人之身體或健康者，處三年以下有期徒刑、拘役或一千元以下罰金。
犯前項之罪因而致人於死者，處無期徒刑或七年以上有期徒刑，致重傷者，處三年以
上十年以下有期徒刑。


司法院資訊處製作；財團法人民間司法改革基金會備份。
